【裁判字號】    98,交聲,286
【裁判日期】    980424
【裁判案由】    聲明異議
【裁判全文】
臺灣臺南地方法院交通事件裁定         98年度交聲字第286號
移送機關    交通部公路總局嘉義區監理所麻豆監理站
異議人即
受處分人    甲○○
上列異議人即受處分人因違反道路交通管理處罰條例案件，對於
交通部公路總局嘉義區監理所麻豆監理站98年3月3日所為之裁決
處分（處分案號：麻監裁罰字第裁75-BB0000000號）聲明異議，
本院裁定如下：
    主    文
原處分撤銷。
甲○○汽車駕駛人，行經有燈光號誌管制之交岔路口闖紅燈者，
處罰鍰新臺幣貳仟柒佰元，並記違規點數點。
    理    由
一、原處分意旨略以：受處分人即異議人甲○○（下稱異議人）
    於民國97年9月15日16時7分許，駕駛車牌號碼ZY-3730號自
    用小貨車，行經高雄市○○○路與正義路交岔口時，因闖紅
    燈，經高雄市政府警察局交通警察大隊警員製單逕行舉發，
    嗣據車主南宇興業有限公司陳明該車輛係由異議人駕駛，移
    送機關即交通部公路總局嘉義區監理所麻豆監理站（下稱原
    處分機關）乃以其違規事證明確，依道路交通管理處罰條例
    第53條第1項、第85條第1項、第63條及道路交通管理事件統
    一裁罰基準表之規定，裁處異議人罰鍰新臺幣（下同）2,70
    0元並記違規點數1點。
二、聲明異議意旨略以：當時路況為前有2至3輛車等待左轉（燈
    號為綠燈），待對向直行車通行後才能左轉，惟燈號已由綠
    燈轉為黃燈，異議人欲前進時又怕停在路中而阻礙車輛通行
    ，於是加速通過，此為大型路口，建議設置左轉燈號，以減
    少爭議，為此聲明異議，請求撤銷原處分等語。
三、按汽車駕駛人，行經有燈光號誌管制之交岔路口闖紅燈者，
    處1,800元以上5,400元以下罰鍰，並記違規點數3點，道路
    交通管理處罰條例第53條第1項及第63條第1項第3款分別定
    有明文。
四、經查：
  (一)異議人於前開時間駕駛車號ZY-3730號自用小貨車經過上揭
    地點時，在該處路口號誌燈之紅燈亮啟後，仍繼續將車輛駛
    過交岔路口左轉行進，經高雄市政府警察局交通警察大隊警
    員製單逕行舉發，嗣因車主南宇興業有限公司陳明前開行為
    係可歸責於駕駛人即異議人，而經原處分機關以其違規事證
    明確，依道路交通管理處罰條例第53條第1項、第85條第1項
    、第63條及道路交通管理事件統一裁罰基準表之規定，裁處
    異議人罰鍰2,700元並記違規點數1點之事實，有高雄市政府
    警察局高市警交相字第BB0000000號舉發違反道路交通管理
    事件通知單、申報書、及原處分機關98年3月3日麻監裁罰字
    第裁75-BB0000000號裁決書各1份在卷可稽。
  (二)異議人雖稱其係於黃燈時通過該路口，而否認有闖紅燈之行
    為，然異議人所駕駛之車輛於違規路口處係在紅燈亮起之後
    3秒鐘超越路口停止線，於紅燈亮起4秒時，以每小時47公里
    之時速通過路口，此有高雄市政府警察局98年3月31日高市
    警交字第0980017905號函暨其檢送之2幀舉發照片上資訊欄
    位之記載可稽 (第1張照片上「紅燈：3秒」即代表紅燈亮起
    已3秒；第2張照片上「紅燈：4秒」即代表紅燈亮起已4秒、
    「車速：47Km/h」即代表時速47公里)，因此，異議人所駕
    駛之上開車輛係於上開交岔路口號誌已變換為紅燈之後經過
    3秒仍駛越停止線進入路口，於紅燈亮起4秒時以時速47公里
    之速度逕予穿越路口左轉至道路中央，從而，移送機關指稱
    異議人有駕車闖紅燈之違規行為，自屬無誤，異議人抗辯稱
    其係黃燈時通過該路口等語，要無可採。
  (三)另違規地點是否設置左轉燈號，係交通機關依現場車流狀況
    ，考量整體交通秩序所為之措施，乃屬交通主管機關之裁量
    權，若非顯然有濫用裁量、怠於裁量或逾越裁量範圍之違法
    情事，尚無由司法介入審查之餘地，併此敘明。
  (四)綜上所述，異議人於前揭時、地，有駕車闖紅燈之違規事實
    ，應堪認定。則移送機關據以援引道路交通管理處罰條例第
    53條第1項、第85條第1項及道路交通管理事件統一裁罰基準
    表之規定，裁處異議人罰鍰2,700元，於法本無不當。惟移
    送機關另依道路交通管理處罰條例第63條之規定，對異議人
    記違規點數1點之處分，於法不合，異議人雖未指摘於此，
    仍應由本院將原處分撤銷，並依法裁定如主文第2項所示。
五、據上論結，應依道路交通管理處罰條例第87條第2項、道路
    交通案件處理辦法第20條，裁定如主文。
中    華    民    國    98    年    4     月    24    日
                    交通法庭  法  官 張家瑛
以上正本證明與原本無異。
如不服本裁定，應於收受送達後5日內向本院提出抗告狀。（應
附繕本）
                              書記官 李淑惠
中    華    民    國    98    年    4     月    29    日


司法院資訊處製作；財團法人民間司法改革基金會備份。
